【裁判字號】    95,上訴,217
【裁判日期】    950726
【裁判案由】    毒品危害防制條例
【裁判全文】
臺灣高等法院刑事判決                 95年度上訴字第217號
上  訴  人  臺灣臺北地方法院檢察署檢察官
上  訴  人
即  被  告  甲○○
選任辯護人  馮志剛律師
上列上訴人因被告毒品危害防制條例案件，不服臺灣臺北地方法
院94年度訴字第346號，中華民國94年12月7日第一審判決（起訴
案號：臺灣板橋地方法院檢察署92年度偵字第15190號)，提起上
訴，本院判決如下：
    主  文
原判決撤銷。
甲○○無罪。
    理  由
壹、公訴意旨略以：被告甲○○與原審共同被告乙○○（現由原
    審通緝中）共同基於販賣第二級毒品大麻之概括犯意聯絡，
    連續自民國92年2月間起，多次以每10公克新臺幣（下同）8
    千元之代價，在臺北市○○○路一帶，販賣予姓名年籍不詳
    綽詳「小木」、「小李」、「小晶」等人；因認被告甲○○
    係涉犯毒品危害防制條例第4條第2項之販賣第二級毒品罪嫌
    等語。
貳、按犯罪事實應依證據認定之，無證據不得認定犯罪事實，刑
    事訴訟法第154條第2項定有明文。又檢察官就被告犯罪事實
    ，應負舉證責任，並指出證明之方法，同法第161條第1項亦
    有明文規定。因此，檢察官對於起訴之犯罪事實，應負提出
    證據及說服之實質舉證責任。次按刑事訴訟法上所謂認定犯
    罪事實之證據，係指足以證明被告確有犯罪行為之積極證據
    而言，該項證據必須適合於被告犯罪事實之認定，始得採為
    斷罪之資料（最高法院69年臺上字第4913號判例意旨參照）
    。而認定不利於被告之事實，須依積極證據，苟積極證據不
    足為不利於被告事實之認定時，即應為有利於被告之認定，
    更不必有何有利之證據；且被告之抗辯或反證縱屬虛偽，仍
    不能以此資為積極證據應予採信之理由（最高法院30年上字
    第482號判例、同年上字第816號判例意旨參照）。又認定犯
    罪事實所憑之證據，無論係直接證據或間接證據，其為訴訟
    上之證明，須於通常一般之人均不致有所懷疑，而得確信其
    為真實之程度者，始得據為有罪之認定，倘其證明尚未達到
    此一程度，而有合理之懷疑存在，本諸無罪推定原則，自應
    為被告無罪之諭知（最高法院76年臺上字第4986號判例意旨
    、92年度臺上字第2570號判決意旨參照）。
參、公訴人認被告甲○○涉犯販賣第二級毒品大麻之犯行，係以
    其於警詢及偵查中之自白，同案被告乙○○於警詢及偵查中
    之供述，及在乙○○位於臺北市○○區○○路125號9 樓之1
    住處扣得之大麻13包（驗餘毛重：100.708公克）、大麻1片
    （驗餘毛重：134公克）、在原審共同被告洪東翊(犯持有第
    二級毒品之犯行，業經原審判處有期徒刑4月確定)承租之臺
    北市○○區○○路125號4樓之17住處扣得乙○○寄放之大麻
    7包（驗餘毛重：66.43公克）、大麻膏3顆（驗餘毛重：606
    .75 公克）等，資為論據。
肆、訊據上訴人即被告甲○○否認有何販賣大麻之犯行，其於原
    審辯稱：我在警詢中之自白，是警員引誘提出交保之交換條
    件，我才編出「小木」、「小李」、「小晶」等人，乙○○
    曾有一次委託我在臺北市○○○路「吾愛吾家」西餐廳附近
    將東西交給某人，但該物已經用禮盒包裝好，我以為是象牙
    飾品才代為交付，我不知道那是大麻，也沒有幫忙收錢云云
    ；嗣於本院則辯稱：警詢是警員教我寫筆錄，偵查中檢察官
    沒有教我，但警員有一直打電話給我，要我到信義分局坐坐
    ，要我1個月內找出2個藥頭，可以更改筆錄，當時因為精神
    緊張，記憶減退，後來沒答應他；乙○○有提供大麻給我，
    放在我那邊的大麻是我跟他買的，我自己吸用；我有受乙○
    ○委託拿東西到「吾愛吾家」交付給別人，但我不知那是什
    麼東西，包裝是個小禮盒，我幫忙送這些東西是沒有代價的
    ，因他要追我；有「小木」這些人，但我不認識云云。
伍、經查：
一、被告甲○○於警詢及偵查中所為自白之內容及其證據能力：
    (一)因被告甲○○以受警員利誘、恐嚇等為由，爭執其警詢筆
      錄之證據能力，經原審勘驗被告甲○○相關警詢及偵查筆
      錄之錄音，其結果如下：
      (1)被告甲○○於92年8月9日9時許至10時20 分許之警詢中
        供稱：「（問：關於毒品的事情？）（答：怎麼做喔？
        ）（問：嗯！）（答：他有交代我。）（問：他會不會
        叫你去送東西給別人，幫他拿錢？）（答：拿錢我不知
        道，可是有送東西。）（問：知不知道吾愛吾家？）（
        答：吾愛吾家，吾愛吾家，我跟他講說去我家，他就說
        拿去給他。）（問：你去拿什麼給他？）（答：我拿花
        。）（問：你拿花給誰？）（答：那個男的˙˙˙那就
        叫『小木』。）（問：小木叫花，所以你去跟『小周（
        註：指共同被告乙○○）』拿那些花，小周給你多少錢
        ？）（答：他給我，沒有要給我錢，他只有給我。）˙
        ˙˙（問：大麻喔？）（答：大麻就是花就是飯。）˙
        ˙˙（問：這些朋友要花要飯都是跟你拿。你去跟小周
        拿？）（答：嗯！）（問：小周叫你幫他拿？）（答：
        不是，原先是因為我朋友問我說那個有沒有˙˙˙）（
        問：要買就對了？）（答：對，要買，可是並不是說，
        因為有些是要而已˙˙˙沒有。）（問：有些朋友需要
        花、飯，要買的話，由我透過，透過我跟小周說，是不
        是這個意思？）（答：因為他們就說。）˙˙˙（問：
        是不是透過你跟小周講嘛？）（答：透過我跟小周講，
        對。）（問：再由小周將花及飯交給你嘛？）（答：嗯
        ）（問：由我再轉交給朋友？）（答：嗯。）（問：那
        所拿的錢呢？）（答：所拿的錢再交給他。）（問：再
        交給他？販賣所得的錢全數再拿給小周就對了？）（答
        ：嗯。）˙˙˙（問：那個東西有多重？花跟飯？）（
        答：花跟飯是一樣的，就是10克一包）˙˙˙（問：你
        借他10萬塊，所以你幫他賣的那些錢不用還給他？）（
        答：沒有沒有，我一直都是放他那，我拿到的都直接給
        他，所以他˙˙˙）（問：喔！你都會直接給小周？）
        （答：嗯。）（問：但是小周偶而會送你一些他抽的東
        西就對了？）（答：有些金額他會扣掉。）˙˙˙（問
        ：對，譬如說，你剛才說每筆交易是5千到8千嘛，所得
        的金錢繳交給他之後，他有時候會全部拿去嘛，有時會
        拿整數而已嘛？）（答：嗯。）˙˙˙（問：那會有朋
        友要拿花跟大麻的時候，是直接找你而不是小周拿？）
        （答：有時直接找我。）（問：你要去那裡拿？）（答
        ：小周家。）（問：再去跟小周拿，是算小周賣的還是
        算你賣的？）（答：東西是他的。）（問：東西是他的
        ，你是跟他拿來轉手而已，是這個意思嗎？）（答：嗯
        ，有一些他認識啊。）˙˙˙（問：多久交易一次，每
        次交易金額是多少錢？）（答：不一定ㄟ，2、3個禮拜
        到半個月，不一定。）（問：2、3個禮拜交易一次，那
        每次呢？）（答：每次金額5千到8千。）(問：1包多重
        ？）（答：10克）˙˙˙（問：你說你那個幫乙○○購
        買大麻喔，那些朋友是誰？怎麼聯絡？）（答：小木。
        ）（問：小木，還有呢？）（答：還有小李。）（問：
        小李，都不知道真正的姓名嗎？都是綽號？）（答：對
        。）˙˙˙（問：小木、小李還有誰？）（答：小晶。
        ）˙˙˙（問：你最近最後一次幫乙○○交易大麻是在
        何時？）（答：在那個。）（問：等一下，交易的過程
        及金額是多少？前天嗎？）（答：星期四。）˙˙˙（
        問：交易的過程？）（答：我坐計程車。）（問：去哪
        裡？）（答：忠孝東路吾愛吾家。）」等語；而該次警
        詢之錄音除將錄音帶換面外，並無關切、開啟錄音機之
        動作，顯係全程連續錄音等事實，有原審勘驗筆錄在卷
        可稽（見原審卷第89、99至113頁）。
      (2)被告甲○○於92年8月9日檢察官偵訊時供稱：「（問：
        查獲的大麻1包、大麻膏3包，還有G水10 瓶，還有大麻
        吸食器，就是這些東西，是不是你所有？）（答：因為
        那個是跟小周拿的。）˙˙˙（問：這位乙○○交給你
        這些東西作什麼用？）（答：要我轉讓啊，就是幫他拿
        給他朋友。）˙˙˙（問：你這樣幫小周交付毒品，多
        久時間了？）（答：多久時間？）（問：嗯！）（答：
        2月份吧。）（問：2月份到現在？）(答：2月份，中間
        我有出國。）˙˙˙（問：我是說你幫小周交付毒品的
        次數啦？）（答：喔，次數喔！）（問：嗯！）（答：
        我不知道ㄟ。）（問：很多次，地點呢？）（答：地點
        都是在他家，他拿給我。）˙˙˙（問：有沒有賣？）
        （答：就是轉，就是他叫我拿給人家嘛，可是我東西，
        就剛好我跟我媽住，我東西都不敢放在家裡面。）（問
        ：你說乙○○給你的代價就是有時候會給你大麻，是不
        是？有沒有給你錢過？）（答：沒有，就是扣掉tota l
        啊，就譬如說將今天1萬好了，我先拿5千到8 千嘛，比
        如這樣子，他就說total不要，你拿5千給我就好了。）
        」等語，有原審勘驗筆錄在卷足稽（見原審卷第89、90
        至93頁）。
      (3)被告甲○○於92年9月5日檢察官偵訊時，供稱：「 (問
        ：你從什麼時候幫他賣毒品或交付毒品？）（答：也不
        是算幫他賣吧，就是拿東西給人家啊。）（問：拿什麼
        東西給人家？）（答：就是大麻啊。）（問：拿給誰？
        從什麼時候開始拿？）˙˙˙（答：沒有做多久，就是
        間間、間間，斷斷續續，我有出國，然後中間後面之後
        動作就沒有了，之後就是幫人家，有幫他拿過給人家。
        ）（問：幾次？）（答：我不知道幾次。）˙˙˙（問
        ：從幾月開始？）（答：就2、3月份。）˙˙˙（問：
        都是在哪些地點交？）（答：幾乎都在忠孝東路，因為
        我家在忠孝東路。）（問：除了拿大麻以外，還有拿什
        麼？）（答：還有花膏。）（問：大麻膏？）（答：嗯
        。）（問：那他沒有叫你要拿錢？）（答：有時候要拿
        錢。）˙˙˙（問：你不知道他是在賣嗎？）（答：我
        就是，我也不敢去問他這個，因為我覺得。）（問：那
        你知道他拿的是毒品嗎？）（答：我不承認。˙˙˙不
        過我知道我拿的是毒，我幫他拿的是毒品。）」等語，
        亦有原審勘驗筆錄在卷足憑（見原審卷第89、94至98頁
        ）。
    (二)原審勘驗被告甲○○上開警詢及偵查筆錄錄音帶所製作之
      勘驗筆錄記載之內容，經核與卷附之警詢筆錄及偵查筆錄
      記載之被告供述之基本內容相符，僅警詢筆錄及偵查筆錄
      有經過紀錄者之組織、整理而已，有警詢筆錄及偵查筆錄
      在卷可資核對（見警卷(一)第71至73頁、92年度偵字第1519
      0號卷第9至11、65至68頁）。且依原審勘驗筆錄之內容顯
      示：92年8月9日被告甲○○警詢之錄音，除將錄音帶換面
      外，並無何關切、開啟錄音機之動作，顯係全程連續錄音
      ；被告甲○○於各該次訊（詢）問之問答中，答話狀況正
      常，要無何受利誘或恐嚇之情事可言，已見被告甲○○於
      臺灣板橋地方法院93年度訴字第1850號案件準備程序中所
      稱：當天筆錄有問題，寫筆錄時，警員一直關掉錄音機，
      他說他們是針對乙○○，要我配合。他問我去忠孝東路做
      什麼，我說去送東西，問我是誰，我說不知道，他就把錄
      音機關掉，要我亂掰張三、李四云云（見該案卷第53頁）
      ，顯屬虛妄，而其所稱：警員提及交保云云，亦係警詢錄
      音中未有之內容，再者，證人即負責製作警詢筆錄之警員
      丙○○於原審亦結證稱：其不會在製作筆錄過程中將錄音
      帶關掉與被告討論案情等語（見原審卷第151頁)，亦核與
      上揭勘驗筆錄記載內容相符，再觀以被告甲○○於92 年9
      月5日係經檢察官傳訊到庭接受訊問（見92年度偵字第151
      90號卷第64頁），其仍為上揭供述，顯證：被告所云警詢
      是警察教其寫筆錄，其係受利誘、恐嚇始為自白，警員一
      直關掉錄音機，要求其亂說云云，要屬事後編設之詞，不
      足採信。綜上，被告於上揭警詢及偵查中所為之自白，應
      係其基於自己之自由意思而為之供述，並無任何不正方法
      取供之情事存在，其該等自白，應有證據能力。
二、被告甲○○於警詢及偵查所為之自白無適合之補強證據：
    (一)按被告或共犯之自白，不得作為有罪判決之唯一證據，仍
      應調查其他必要之證據，以察其是否與事實相符，刑事訴
      訟法第156條第2項設有明文規定。刑事訴訟法第156條第2
      項規定之立法目的乃欲以補強證據擔保自白之真實；亦即
      以補強證據之存在，藉以限制合法自白在證據上之價值，
      俾發現實質的真實。所謂補強證據，係指除該自白本身外
      ，其他足資證明自白之犯罪事實確具有相當程度真實性之
      證據而言；雖其所補強者，非以事實之全部為必要，但亦
      須因補強證據與自白之相互利用，而足使犯罪事實獲得確
      信者，始足當之。從而，被告雖經自白，苟查無補強證據
      足資擔保其真實性，該自白根本失其證據之證明力，不得
      採為判斷事實之根據（最高法院74年臺覆字第10號判例及
      同院46年臺上字第809號判例意旨參照)。而被告自白出於
      任意性，與其自白需補強證據擔保其真實性，二者本屬兩
      事，僅證明被告之自白係出於任意性，非即足以證明該自
      白事實之真實性。蓋若僅證明被告之自白非出於強暴、脅
      迫、利誘、詐欺、或其他不正之方法所取得，仍屬於自白
      之範疇；而補強證據則重其自白之真實性，必足以證明自
      白之犯罪確非虛構，擔保其與事實相符，方能符合發現實
      質真實之立法意旨，二者係證據能力與證明力之別，不容
      混淆。故僅足以證明被告自白之任意性，而查無其他補強
      證據足以證明其自白真實性時，該自白仍不得遽採為有罪
      判決之基礎。
    (二)被告甲○○固於警詢及偵查中為上揭自白供述，但無論被
      告甲○○為幾次之自白，自白是否出於自由意思，供述態
      度如何，供述內容是否詳盡等，因仍屬被告自白或對己不
      利陳述之範疇，尚不足作為其供述與事實相符之補強證據
      ，而仍須有獨立於被告自白以外之其他足資擔保其自白真
      實性之補強證據存在，該自白始具有足以證明被告犯罪事
      實之證據證明力。若謂：被告甲○○於警詢自白後，於92
      年9月5日檢察官偵訊中亦坦承「有時候要拿錢」，顯見被
      告甲○○於警詢時之自白並非無據云云，則不無以被告甲
      ○○於偵查中之供述作為認定其於警詢中自白具有證據證
      明力之憑據之嫌，依上開說明，此一論據尚與證據法則有
      違，自不足採。
    (三)公訴人認被告甲○○上揭自白係與事實相符，主要係以原
      審共同被告即共犯乙○○於警詢及偵查中之供證為據。惟
      共犯乙○○於本案原審審理期間，已因傳拘無著，而經原
      審以逃匿為由，發布通緝，有通緝書在卷可稽（見原審卷
      第86至87頁），且嗣經本院查詢其戶籍資料及出入境紀錄
      ，發現乙○○已於93年4月14 日出境，其原戶籍亦經人辦
      理遷出國外，有其個人基本資料查詢結果表及入出境查詢
      結果表在卷可考（見本院卷第49至50頁），乙○○顯已屬
      滯留國外及所在不明而無法傳喚，惟縱認共犯乙○○於警
      詢中所為不利於己之供述符合刑事訴訟法第159條之3規定
      之具有可信之特別情況，且為證明犯罪事實之存否所必要
      之例外條件，而有證據能力，並認共犯乙○○於檢察官偵
      查中所為之供述，依刑事訴訟法第159條之1第2 項之規定
      ，因無不可信之情況存在，而亦具有證據能力，惟因共犯
      乙○○所為不利於己之供述，始終係供稱：其係自己在自
      己住處販賣大麻予被告甲○○及他人等語，且未曾供承：
      其有將大麻交予被告甲○○販賣予他人之情事，共犯乙○
      ○之供述實不足作為證明被告甲○○前揭供稱：係乙○○
      將大麻交予其本人，由其出面交付予他人並收錢交予乙○
      ○等語真實性之補強證據。其理由如下：
      (1)共犯乙○○先後相關供證之內容：
        於92年8月9日7時14分許至11時許之警詢中供稱：警
          方於松隆路125號9樓之1實施搜索，所扣得毒品均是
          我的。我帶同警方前往同址4樓17號搜索，現場查獲
          大麻、大麻膏、K他命等都是我的；大麻是向一名叫
          「莫尼卡」的女子購得，價格是1 公克410元，「莫
          尼卡」先放在我住處，每次約1、2 百公克，等一段
          時間她會過來跟我結帳，她每公克是410元賣給我，
          我再以每公克500至700 元代價賣給其他人；我向「
          莫尼卡」購買大麻是4個多月前，我與「莫尼卡」交
          易有10多次，每次大約10幾公克到1、2百公克都有；
          我大約4 個月前才開始販賣毒品大麻、搖頭丸，K他
          命還沒賣就被抓，我賣給綽號「丫頭」、外國人「
          阿里」、「小陳」、「駱駝」、「佳佳」、「劉哥」
          、自稱姓「古」的男子、「小馬」等人，他們都是
          到我租住處跟我交易；警方查扣的23萬4千5百元，其
          中10萬元是「莫尼卡」放在我這賣出去大麻的錢，另
          外10多萬元是朋友還給我的欠款及女友的錢；甲○○
          就是「ㄚ頭」，她有向我買毒品等語（見警卷(一)第39
          至40、42至46頁）。
        於92年8月9日以被告身分接受檢察官訊問時供稱：（
          問：查獲之K他命等物有無販賣？）我有賣，10克賣5
          千至8千，我賣3、4個月，共賣10 幾次，我賣何人警
          詢上有寫；我有給甲○○大麻、K他命1、2次，在這1
          、2 個星期，我沒有賣給她；「莫尼卡」給我大麻，
          傑森給我K他命。我打電話和「莫尼卡」聯絡等語（
          見92年度偵字第15190號卷第11至12頁）。
        於92年8月27日以被告身分接受檢察官訊問時供稱：
          「（提示甲○○偵訊筆錄，有何意見？）我都是給她
          錢，並沒收朋友錢。沒有銷（毒品），我才會在外面
          欠債。(問：第一次偵訊時說K他命10克賣5千至8千元
          ？）有賣給朋友。（問：在哪賣？）到我家拿。（問
          ：甲○○你有賣給她？）沒有，我都給她大麻。（問
          ：提示甲○○警詢筆錄有何意見？）他都沒給我錢，
          她是如此算法，但都沒給我錢。（問：認識『小李』
          、『小金』˙˙˙？）只認識小金。（電話中說褲子
          ）是指K他命」等語（見92年度偵字第15190號卷第52
          至53頁）。
        於92年9月5日以證人身分具結證稱：「（問：甲○○
          何時幫你交貨給別人？）不算是我叫她交毒品，我有
          給她過，但她交給誰我不知道。（對甲○○偵訊筆錄
          有何意見？）有時是我給她，有時是剛好我沒有，我
          問她要不要一起買」等語(見92年度偵字第15190號卷
          第74頁）。
        於92年9月17日以被告身分接受檢察官訊問時供稱：
          「（問：你有在賣？）那是我出國玩，買回來的象牙
          飾品，他託我買，我請她（指甲○○）拿過去的」等
          語（見92年度偵字15190號卷第98頁）。
        於92年9月17 日以被告身分接受檢察官訊問時供稱：
          「沒意見（指甲○○供稱：在我住處查獲之大麻是由
          乙○○提供，給我5、6次都沒有收錢）」等語（見92
          年度偵字15190號卷第125頁）。
        於92年8月9日法官羈押庭訊時供稱：毒品是我放在洪
          東翊家裡，是向「莫尼卡」及「傑森」買的，要用來
          賣的，但還沒有賣等語（見臺灣板橋地方法院92年度
          聲羈字第429號卷第11至12頁）。
      (2)以被告甲○○於警詢、偵查中所為之上揭自白供述，與
        乙○○承認自己有販賣大麻之供證相較：
        被告甲○○於警詢、偵查及原審始終未曾供稱：其知
          乙○○大麻毒品來源之語，此經本院遍查全卷筆錄及
          原審勘驗筆錄證實無誤（見警卷(一)第70、72至73頁、
          92 年度偵字第15190號卷第9至11、66至68、98、111
          、120至121、201至202頁、92年度聲羈字第482 號卷
          第4頁、臺灣板橋地方法院93年度訴字第1850 號第51
          至54 頁、原審卷第35、54背至55、61背、89至113、
          130至131、152至157頁），而乙○○之大麻毒品來自
          「莫尼卡」，僅係乙○○單方面之供述，所謂：由被
          告甲○○之供述及共同被告乙○○之供述觀之，其二
          人對共同被告乙○○之毒品大麻來自「莫尼卡」一節
          ，均相符合云云，顯與卷內證據資料不符。
        被告甲○○於上揭警詢及偵查中供稱：其為乙○○送
          大麻予買主所收取之金額為5千至8千、1包約10 公克
          等語，固與乙○○於92年8月9日偵查庭訊時供稱：其
          自己有賣大麻，10克賣5千至8千等語所述之價格、數
          量相吻合(查偵查筆錄雖記載為檢察官問：查獲K他命
          等物？惟依乙○○前後供述之語脈可知，其所指之販
          賣之物係指大麻，檢察官上訴書稱：乙○○所指之物
          為K他命云云，尚有誤會)，但與乙○○於警詢中所稱
          ：其以每公克500至700元代價賣給其他人等語則不相
          適合，且縱使在乙○○坦承自己有販賣大麻予他人行
          為之同時，乙○○始終供稱：其係自己販賣大麻予他
          人，買主係至其住處取拿大麻等語，甚至在檢察官數
          次提示被告甲○○筆錄之情況下，其猶供證稱：宋素
          然沒有給其錢，是甲○○自己如此算法，不算是其要
          甲○○交毒品，甲○○交予何人其不知情等語，完全
          否認有要甲○○為其販賣或送大麻予買主以及有事後
          與甲○○結算金錢之情形，而乙○○所述之其販賣大
          麻之對象及地點，亦與被告甲○○所稱為乙○○販賣
          或交付大麻之對象，全然迥異，乙○○所稱販賣10餘
          次顯係指其自己在其住處單獨販賣大麻予他人之次數
          ，與被告甲○○無涉。若謂：其二人就被告甲○○之
          大麻毒品係至乙○○家中拿取、將毒品「轉」予他人
          、價金計算方式（10公克5千至8千元）等情之供述，
          並無二致，互核大致相符云云，實屬對乙○○所為供
          證與被告甲○○之自白在上述多項重要情節方面有明
          顯齟齬之處，有所輕忽，尚不足採。
        原審共同被告乙○○既否認有被告甲○○所稱：上揭
          其二人共同販賣大麻予姓名年籍不詳綽號「小木」、
          「小李」、「小晶」等人，被告甲○○再將錢交付予
          乙○○結算之情節，乙○○所述係其自己在自己住處
          販賣大麻之供述，又核與被告甲○○所述之上揭向周
          詩修取拿大麻送至忠孝東路一帶給「小木」、「小李
          」、「小晶」等人，嗣再將錢交予乙○○之供述迥異
          ，是實難以乙○○所述其自己在自己住處販賣大麻予
          他人之價格與被告所稱其為乙○○販賣或送大麻予「
          小木」、「小李」、「小晶」等人之價格相符之一端
          ，遽認共犯乙○○之供述係屬足以證明被告甲○○上
          揭自白係與事實相符之補強證據。
    (四)就被告甲○○上揭自白所稱：其將取自乙○○處之大麻，
      在臺北市○○○路其住處附近，交付予真實姓名、年籍不
      詳綽號「小木」、「小李」、「小晶」等人等語，因被告
      甲○○始終未能提供該等不詳姓名者之真實姓名、年籍、
      或住址，復無目擊證人之證言可資佐證，且除被告甲○○
      空泛之自白外，檢警並未查得確有「小木」、「小李」、
      「小晶」之人，亦未提供足以證明被告甲○○在該段時間
      曾與何人聯絡或見面之證據方法，卷附之通訊監察譯文亦
      未見有與被告甲○○此部分供述相關連之對話（見警卷(一)
      第79至80頁），此益見被告甲○○上揭自白實欠缺足以證
      明其自白係與事實相符之補強證據。
    (五)在上開乙○○住處及原審同案被告洪東翊租處，固經警扣
      得大麻13包（驗餘毛重：100.708公克）、大麻1片（驗餘
      毛重：134公克）、及大麻7包（驗餘毛重：66.43公克)、
      大麻膏3顆（驗餘毛重：606.75公克)，但原審共同被告乙
      ○○於警詢及偵查中始終承認該等毒品皆屬其個人所有，
      此見其前引供證自明，乙○○既否認有與被告甲○○共同
      販賣大麻，亦否認被告甲○○有為其送大麻予他人，而為
      乙○○保管大麻毒品之原審共同被告洪東翊於偵查中亦供
      稱：不知道（甲○○有在幫乙○○賣及運送毒品）等語（
      見92年度偵字第15190號卷第71頁)，而該等大麻毒品又非
      在被告甲○○持有中查獲，尚難認該等大麻毒品與被告甲
      ○○本案犯罪之證明有何關連性，自難以該等扣案證物作
      為證明被告甲○○前揭自白係與事實相符之補強證據。
    (六)對於被告甲○○位於臺北市○○區○○路1段8號6 樓住處
      扣得之大麻1包（毛重：3.87公克)、大麻膏3包(毛重：27
      .7 公克)，被告甲○○於警詢時即供稱：係供其自己施用
      之用等語(見警卷第71-1頁、原審卷第101頁），而觀以該
      等大麻數量非多，同時扣案者復有大麻吸食器，有搜索扣
      押筆錄及扣押物品目錄表在卷可證（見92年度偵字第1915
      0號卷第145至146頁)，且被告甲○○因本案被查獲施用第
      二級毒品大麻之犯行，經送觀察、勒戒後，經臺灣板橋地
      方法院檢察署檢察官以92年度毒偵字第2622號為不起訴處
      分確定在案，有該署92年度毒偵字第2622號為不起訴處分
      書1份在卷足參（見原審卷第134頁），已見被告甲○○供
      稱：該等大麻係供其自己施用之用等語，實非無據，公訴
      人起訴書亦未引用此等扣案物品作為起訴被告甲○○本案
      販賣犯行之證據（本案起訴書記載之事實及理由均未提及
      被告甲○○持有此部分毒品大麻之事實）。再者，若被告
      甲○○確曾賣出或送毒品大麻予他人，則該等已售出及交
      付之毒品大麻自不可能尚在被告甲○○持有中被查獲，是
      在其持有中被查獲之毒品大麻等物當不能作為其先前曾交
      付毒品大麻予上開不詳真實姓名者之自白之補強證據。
陸、綜上所述，被告甲○○所為上揭曾為乙○○販賣或交付毒品
    大麻予「小木」、「小李」、「小晶」等人之自白，實查無
    適合之補強證據足以證明係與事實相符，依前開說明，被告
    上揭自白即根本失其證據證明力，不得採為判斷事實之根據
    。是公訴人所舉證據及本院依據卷內資料調查證據之結果，
    尚不足以證明被告甲○○確有公訴意旨所指之販賣（交付）
    第二級毒品大麻之犯行。此外，復查無適合且有證據證明力
    之證據足資證明被告甲○○有本案犯行，其被訴販賣第二級
    毒品大麻之犯行，應屬不能證明。原審未查，遽以被告自白
    係與共犯乙○○於警詢及偵查中供述之情節大致相符為由，
    為被告甲○○有罪之認定，實有未洽，被告甲○○提起上訴
    ，否認犯罪，指摘原審判決不當，應屬有理由。至於原審檢
    察官亦提起上訴，其上訴意旨略以：(一)共同被告乙○○於92
    年8月9日、92年8月27 日偵訊時之供述，主要係回答扣案第
    三級毒品愷他命之用途與交易次數，與本案被告甲○○被訴
    販賣第二級毒品大麻之犯行，情節有所不符，原審判決該項
    證據之引用即有違誤；(二)被告甲○○犯罪所得應不僅5萬元
    ；(三)被告甲○○連續販售第二級毒品犯行長達半年，次數顯
    然不少於原審認定之10次，且被告甲○○參與本件連續販售
    毒品之程度已與乙○○相當，原審判決竟僅判處有期徒刑 7
    年6 月，量刑有所不當等語，指摘原審判決不當，惟本案被
    告甲○○犯罪應屬不能證明，業見前述，檢察官上訴應無理
    由，惟原審判決認定被告有罪既屬有誤，自應由本院予以撤
    銷改判，對被告為無罪判決之諭知。
據上論斷，應依刑事訴訟法第369條第1項前段、第364條、第301
條第1項，判決如主文。
本案經檢察官陳維練到庭執行職務。
中    華    民    國    95    年    7     月    26    日
                  刑事第九庭    審判長法  官  官有明
                                      法  官  周盈文
                                      法  官  王復生
以上正本證明與原本無異。
檢察官如不服本判決，應於收受送達後十日內向本院提出上訴書
狀，其未敘述上訴之理由者並得於提起上訴後十日內向本院補提
理由書（均須按他造當事人之人數附繕本）。
                                      書記官  王宜玲
中    華    民    國    95    年    8     月    8     日


司法院資訊處製作；財團法人民間司法改革基金會備份。
